臺灣高等法院臺中分院刑事裁定　　　　　　 九十三年度交抗字第一五三號
　　　抗　告　人
　　　即受處分人　甲○○
右列抗告人因違反道路交通管理處罰條例案件，不服中華民國九十二年十一月二十八
日臺灣彰化地方法院裁定（九十二年度交聲字第四四一號）提起抗告，本院裁定如左
：
      主      文
抗告駁回。
      理      由
一、按汽車駕駛人於行駛道路時，使用手持式行動電話進行撥接或通話者，處駕駛人
    新台幣（下同）三千元罰鍰。道路交通管理處罰條例第三十一條之一第一項定有
    明文。
二、本件原裁定略以：受處分人甲○○於民國九十二年七月十四日，駕駛車牌號碼Ｌ
    Ｄ－三六六六號自用小客車，行經雲林縣斗六市○○○路與西平路口時，因駕車
    行駛公路使用行動電話，為警員張經國當場攔停並予舉發，再經移送機關於九十
    二年八月二十九日，以彰監五字第裁六四－ＫＡＤ一七二○○九號裁決抗告人應
    罰鍰三千元，此有移送機關前揭裁決書及雲林縣警察局舉發道路交通管理事件通
    知單等附卷可稽。並經本件舉發警員張經國到庭證稱：伊於九十二年七月十四日
    下午擔任斗六市○○○路與西平路之交通疏導勤務，執勤時間從十六時三十分至
    十八時三十分，當時伊正在操作號誌箱，發現抗告人駕駛前開自小客車往北方向
    行駛，行駛中並手持行動電話，嗣因紅燈而停止，於轉換成綠燈後，伊請抗告人
    行駛至路旁，當時伊確實看到受處分人使用行動電話等語明確，受處分人雖辯稱
    伊當時有使用耳機云云，惟證人復證稱伊攔下抗告人時，未見受處分人有使用耳
    機等語，按諸證人與受處分人間本不相識，自無仇怨可言，其亦無設詞構陷異議
    人之理，其證詞自屬可採。況經調閱受處分人遭舉發當時隨身攜帶之行動電話0
    000000000號之通聯紀錄，該支行動電話確係抗告人所申請，九十二年
    七月十四日十七時八分九秒迄同日十七時八分二十八秒間曾撥出至（０５）00
    00000號電話，尤可印證抗告人於遭警舉發前確有使用行動電話無誤，抗告
    人有舉發單上所載之違規事實，從而，本件移件移送機關據以裁罰邊機關據以裁
    罰，於法並無不合，裁處之金額，亦無不當，而裁定駁回受處分人之異議。
三、抗告意旨略以：抗告人於民國九十二年七月十四日，駕駛車牌號碼ＬＤ－三六六
    六號自用小客車，行經雲林縣斗六市○○○路與西平路口時，等待綠燈右轉，但
    當燈號轉換時，前方有警員示意抗告人停車，並告知駕車行駛公路使用行動電話
    ，應依法告發，抗告人當時一再強調未使用行動電話，卻不被採納，當警員填寫
    告發單時，表示要告發未繫緊安全帶，抗告人也再強調當時有繫安全帶且未使用
    行動電話，最後仍以駕車行駛公路使用行動電話為違規事實而遭舉發。按本件受
    處分並無違規，卻遭舉發，且舉發機關亦無任何舉證之相片。按理，交通違規應
    有明確的違規證明佐證之，怎可僅依告發單位所述而為證詞？且按汽車駕駛人於
    行駛道路時，使用「手持式」行動電話進行撥接或通話者，處駕駛人新台幣三千
    元罰鍰。道路交通管理處罰條例第三十一條之一第一項定有明文。本件抗告人車
    上裝有行動電話耳機，抗告人當時使用車上所裝有之行動電話耳機通話，依前開
    規定，於法並無不合。原審雖有調閱抗告人當時之通聯紀錄，但此只能證明抗告
    人當時有使用行動電話而已，怎能僅依此通聯紀錄即駁回抗告人之異議？為此提
    出本件抗告，請求撤銷原裁定等語。
四、惟查：抗告人對於其於右開時、地駕車行經雲林縣斗六市○○路○段一００號時
    持用行動電話之事實並不否認，雖其辯以其當時有使用耳機云云，惟抗告人當時
    確有使用行動電話遭警攔停，並未看到其車內有使用耳機設備，已據現場舉發員
    警張經國證述明確，且經原審調閱受處分人之通聯紀錄亦明確顯示抗告人持用之
    0000000000號行動電話，於九十二年七月十四日八分九秒至二十八秒
    間內有對外通訊，與員警舉發違規之時間大致相符，抗告人空言其有使用設備已
    難遽信，況員警於執行交通勤務時，係以維護交通秩序及安全為其目的，而違規
    之行為稍縱即逝，若謂員警依法舉發時均須拍照或留取證據以證其實，則其警員
    勤務勢必窒礙難行，本件復查無何證據足認執勤員警有捏造事實違法舉發之情事
    ，則其本於維護交通秩序、安全之職責所為舉發，自應受到合法、正確之推定。
    抗告人以其違規無實質證據佐證為由，請求撤銷原裁定，難認正當。其抗告為無
    理由，應予駁回。
五、據上論結，應依道路交通案件處理辦法第二十六條、刑事訴訟法第四百十二條，
    裁定如主文。
中      華      民      國      九十三   年       二      月    二十    日
   臺灣高等法院臺中分院刑事第七庭
                                          審判長法  官  謝  說  容
                                                法  官  黃  日  隆
                                                法  官  江  錫  麟
右正本證明與原本無異。
不得再抗告。
                                                書記官  金  珍  華
中      華      民      國      九十三   年       二      月   二十七   日
                                                                        Ｉ
